臺灣臺北地方法院刑事判決　　　　九十四年度易字第八九九號
公　訴　人　臺灣臺北地方法院檢察署檢察官
被　　　告　甲○○
上列被告因竊盜等案件，經檢察官提起公訴（九十四年度偵字第
四八九五號），本院判決如下：
    主  文
甲○○收受贓物，累犯，處有期徒刑月；又竊盜，累犯，處有
期徒刑捌月。應執行有期徒刑拾月。
    事  實
一、甲○○前於民國九十一年間因竊盜案件，經臺灣板橋地方法
    院於九十一年十月十一日以九十一年度易字第二二八○號判
    處有期徒刑四月，於九十二年五月二十四日執行完畢；又於
    九十二年間因竊盜案件，經本院於九十二年十二月二日以九
    十二年度易字第一二七一號判處有期徒刑六月，於九十三年
    四月十七日執行完畢（此二次前科構成本案累犯）；再於九
    十三年間因竊盜案件，經本院於九十三年四月十一日以九十
    三年度易字第三五七號判處有期徒刑七月，於九十四年四月
    二十四日執行完畢（此次前科不構成累犯），猶不知悔改，
    明知真實姓名年籍不詳綽號「小郭」之成年男子，於九十三
    年九月二十五日凌晨二時許，在臺北市○○區○○路三段景
    美女中附近之河堤旁，交付之MSNTBLANC牌手錶、LOUIS VUT
    TON牌手錶、WICCA牌手錶各一只，SIEMENS牌行動電話、PEN
    TECH牌行動電話各一支、MOTOROLA牌行動電話二支，均係來
    路不明之贓物，竟仍基於收受贓物之犯意，加以收受並欲變
    賣得款花用。又於同日上午十、十一時許，行經臺北市○○
    路○段接近中華路口處，見乙○○所有車牌號碼三Ｔ—九九
    七三號之自用小客車停放於該處停車格內，竟萌生為自己不
    法所有之意圖，以不詳方式打破該車右後車窗玻璃（所涉毀
    損罪嫌未據告訴），竊取乙○○所有置放於該車內之手提包
    一只（內含富邦銀行、中國國際商業銀行、聯邦銀行、第一
    銀行之信用卡各一張、國泰世華銀行信用卡二張、第一銀行
    、板信商業銀行之金融卡各一張、萬泰商業銀行現金卡一張
    、板信商業銀行存摺一本、第一銀行存摺二本、身分證、健
    保卡各一張、載有信用卡預借現金密碼之筆記簿一本），得
    手後旋即逃逸。復基於意圖為自己不法所有之概括犯意，先
    於同日中午十二時三十一分許、十二時三十二分許、十二時
    三十七分許、十二時四十一分許，接續持上開竊得之中國國
    際商業銀行信用卡，至臺北市中正區○○○路○段八十三號
    中國信託商業銀行所設之自動櫃員機，鍵入信用卡預借現金
    密碼，使該自動付款設備辨識系統陷於錯誤，誤認其係有正
    當權源持卡人，以該不正方法由自動付款設備各取得新臺幣
    （下同）一萬元、二萬元、五千元、五千元；再於同日中午
    十二時五十九分許、下午一時許，接續持前開竊得之聯邦銀
    行信用卡，至臺北市○○區○○路四十六號臺灣土地銀行所
    設之自動櫃員機，鍵入信用卡預借現金密碼，使該自動付款
    設備辨識系統陷於錯誤，誤認其係有正當權源持卡人，以該
    不正方法由自動付款設備各取得二萬元、二萬元。嗣於同日
    下午二時三十分許，在臺北市○○區○○路、許昌街口為警
    查獲，並扣得上揭手錶三只、行動電話四支、乙○○所有之
    富邦銀行、中國國際商業銀行、聯邦銀行、第一銀行之信用
    卡各一張、國泰世華銀行信用卡二張、第一銀行、板信商業
    銀行之金融卡各一張、萬泰商業銀行現金卡一張、現金八萬
    元，始悉上情。
二、案經臺北市政府警察局中正第一分局報請臺灣臺北地方法院
    檢察署檢察官偵查起訴。
    理  由
一、訊據被告甲○○固坦認於上揭時、地收受贓物，及持被害人
    乙○○所有之前開中國國際商業銀行、聯邦銀行之信用卡，
    在自動付款設備以預借現金方式取得現金共計八萬元之事實
    ，惟矢口否認有何竊盜犯行，辯稱：扣案被害人所有之信用
    卡及金融卡共九張，係伊於九十三年九月二十五日上午十、
    十一時許，與記載信用卡密碼之筆記本一併在臺北市植物園
    附近之巷道內拾獲云云。經查：
  (一)收受贓物部分：
    被告於前揭時、地收受贓物之犯行，業據其於偵、審中均坦
    承不諱（見臺灣臺北地方法院檢察署九十四年度偵字第四八
    九五號偵查卷第十六頁至十八頁、九十三年度核退字第六○
    ○五號偵查卷第六頁、本院卷第四十六頁反面、第五十九頁
    反面、第六十八頁反面），並有臺北市政府警察局中正第一
    分局扣押筆錄、扣押物品目錄表、證物照片在卷可稽（見同
    上第四八九五號偵查卷第二十二頁、第二十四頁、第二十六
    頁至第二十七頁），復有MSNTBLANC牌手錶、LOUIS VUTTON
    牌手錶、WICCA牌手錶各一只，SIEMENS牌行動電話、PENTEC
    H牌行動電話各一支、MOTOROLA牌行動電話二支扣案可資佐
    證，足證被告任意性自白與事實相符，應堪採信。
  (二)竊盜部分：
    1.被告雖否認於上開時、地竊取被害人乙○○所有如事實欄
      所載之物品，辯以：被害人所有之信用卡等物係伊拾獲云
      云。然被害人於九十三年九月二十五日上午九時許，將其
      所有之前揭自用小客車，停放於臺北市○○路○段接近中
      華路口處之路邊停車格內，嗣於同日下午二時許去開車時
      發現該車右後車窗被打破，車內手提包遭竊等情，業據被
      害人於警詢中指證綦詳（見同上第四八九五號偵查卷第十
      二頁）。足見被害人所有如事實欄所示之物確係失竊，並
      非遺失在外。
    2.又被害人所有之上開物品被竊之時間與其中國國際商業銀
      行及聯邦銀行之信用卡遭盜用預借現金之時間極為密接，
      苟係他人行竊，則被害人既已將預借現金密碼書寫於筆記
      簿上，該意圖取財之竊賊何以捨此取財機會，反將被害人
      之信用卡及記載預借現金之密碼一併丟棄路邊，此顯與常
      理有違。況被告於本院訊問時曾一度坦承行竊被害人車內
      財物（見本院卷第四十六頁反面，惟被告該次自白以磚頭
      破壞車窗，因無其他佐證此竊盜之加重條件，僅有被告之
      自白，故本院未為此認定，附此敘明）。
    3.再徵諸被告於本案之作案手法，係打破車窗竊取被害人車
      內財物，與被告如事實欄所示之竊盜前科之作案手法相同
      ：(1)被告於九十一年八月二十四日晚上八時十五分許，在
      臺北市○○○路、民族西路交岔路口之中山足球場停車場
      內，持其所有客觀上可供兇器使用之螺絲起子一支，敲破
      停放該處莊德娜所有之車牌號碼Ｐ七—七三九三號自用小
      客車右後座三角車窗後，打開車鎖進入車內，正著手搜尋
      財物之際，而尚未得逞，即為巡邏經過之員警發現，該案
      業經臺灣板橋地方法院以九十一年度易字第二二八○號判
      決被告連續攜帶兇器竊盜未遂，處有期徒刑四月確定；(2)
      被告於九十一年十二月四日上午九時至同日晚間八時五十
      分間之不詳時間，發現張建誠所有車牌號碼為Ｕ三—六六
      六號營業小客車停放於臺北縣新店市○○路六八○巷底，
      竟意圖為自己不法之所有，先以不詳方法破壞該車左後方
      車窗玻璃，進入車內竊取張建誠所有現金二千餘元、內有
      金融卡、存摺、身分證及駕照之皮包一個，得手後即行逃
      逸，該案業經本院以九十二年度易字第一二七一號判決被
      告竊盜，處有期徒刑六月確定；(3)被告於九十二年七月二
      十七日二十時許，在臺北市○○區○○街十八號前之停車
      格內，徒手打破停放該處之王郭宗所有之車號Ｇ五－四一
      三號營業用小客車之右後車窗玻璃，竊取置放於車內之駕
      駛執照、行車執照及現金一百餘元，得手後即離去，該案
      業經本院以九十三年度易字第三五七號判決被告竊盜，累
      犯，處有期徒刑七月確定，有各該刑事判決在卷足憑（見
      本院卷第六十九頁之一至第六十九頁之六），益徵被告有
      打破車輛車窗竊取車內財物之慣行。
    4.此外，復有臺北市政府警察局中正第一分局扣押筆錄、被
      害人出具之贓物認領保管收據、證物照片存卷可參（見同
      上第四八九五號偵查卷第二十二頁、第二十五頁、第二十
      七頁），及被害人所有之富邦銀行、中國國際商業銀行、
      聯邦銀行、第一銀行之信用卡各一張、國泰世華銀行之信
      用卡二張、第一銀行、板信商業銀行之金融卡各一張、萬
      泰商業銀行之現金卡一張扣案可資佐證。綜上，被告所辯
      ，顯係事後圖卸之詞，諉不足採。
  (三)以不正方法由自動付款設備取得他人之物部分：
    被告於上揭時、地，持被害人乙○○所有前開中國國際商業
    銀行、聯邦銀行之信用卡，在自動付款設備以預借現金方式
    取得現金共計八萬元，業據其於偵、審中均坦承不諱（見同
    上第四八九五號偵查卷第十六頁至十八頁、同上第六○○五
    號偵查卷第六頁、本院卷第四十六頁反面、第五十九頁反面
    、第六十八頁反面），核與被害人指述其所有之前開中國國
    際商業銀行、聯邦銀行之信用卡，於事實欄所載之時間遭盜
    用預借現金六次，合計八萬元之情節相符（見同上第四八九
    五號偵查卷第十二頁至第十三頁），並有臺北市政府警察局
    中正第一分局扣押筆錄、被害人出具之贓物認領保管收據、
    證物照片、中國國際商業銀行、聯邦銀行之信用卡對帳單在
    卷可稽（見同上第四八九五號偵查卷第二十二頁、第二十五
    頁、第二十七頁、第五頁、第六頁），復有被害人所有之中
    國國際商業銀行、聯邦銀行之信用卡各一張、現金八萬元扣
    案可資佐證。足見被告任意性自白與事實相符，堪予採信。
  (四)綜上所述，本案事證明確，被告收受贓物、竊盜、以不正方
    法由自動付款設備取得他人之物犯行，均堪認定，應依法論
    科。
二、核被告所為係犯刑法第三百四十九條第一項收受贓物罪、刑
    法第三百二十條第一項竊盜罪、第三百三十九條之二第一項
    以不正方法由自動付款設備取得他人之物罪。又被告持竊得
    之中國國際商業銀行信用卡，於九十三年九月二十五日中午
    十二時三十一分許、十二時三十二分許、十二時三十七分許
    、十二時四十一分許，在臺北市中正區○○○路○段八十三
    號中國信託商業銀行所設之自動櫃員機預借現金四次，地點
    相同，時間緊密相接，顯係基於單一盜領存款之犯意決定分
    次接續提款，在法律評價上應仍屬一行為之接續進行，僅成
    立一個以不正方法由自動付款設備取得他人之物罪；另被告
    於同日中午十二時五十九分許、下午一時許，持前開竊得之
    聯邦銀行信用卡，在臺北市○○區○○路四十六號臺灣土地
    銀行所設之自動櫃員機預借現金二次，地點相同，時間緊密
    相接，顯係基於單一盜領存款之犯意決定分次接續提款，在
    法律評價上應仍屬一行為之接續進行，亦僅成立一個以不正
    方法由自動付款設備取得他人之物罪，公訴人認係連續犯，
    容有未洽，附此敘明。被告先後在臺北市中正區○○○路○
    段八十三號中國信託商業銀行所設之自動櫃員機，及在臺北
    市○○區○○路四十六號臺灣土地銀行所設之自動櫃員機，
    二次以不正方法由自動付款設備取得他人之物之行為，時間
    緊接，方法相同，均係觸犯構成要件相同之罪名，顯係基於
    概括犯意反覆為之，為連續犯，依刑法第五十六條之規定，
    以一罪論，並加重其刑。又被告所犯竊盜罪、連續以不正方
    法由自動付款設備取得他人之物罪間有方法結果之牽連關係
    ，應從一重之竊盜罪處斷。又被告所犯上開竊盜及收受贓物
    罪間，犯意各別，行為互殊，應予分論併罰。末查，被告前
    於九十一年間因竊盜案件，經臺灣板橋地方法院於九十一年
    十月十一日以九十一年度易字第二二八○號判處有期徒刑四
    月，於九十二年五月二十五日執行完畢；又於九十二年間因
    竊盜案件，經本院於九十二年十二月二日以九十二年度易字
    第一二七一號判處有期徒刑六月，於九十三年四月十七日執
    行完畢，此有臺灣高等法院被告前案紀錄表存卷可按，其於
    有期徒刑執行完畢後五年內，再犯本案有期徒刑以上之二罪
    ，均為累犯，應各依刑法第四十七條之規定加重其刑。爰審
    酌被告正值青壯年，曾有多次竊盜前科仍不思向上，以破壞
    車窗玻璃方式行竊車內財物，危害社會秩序及他人財產權非
    輕，犯後又未能坦承全部犯行，態度難謂為佳，及其品性、
    生活狀況、智識程度等一切情狀，量處如主文所示之刑，並
    定其應執行刑，以資懲儆。
據上論斷，應依刑事訴訟法第二百九十九條第一項前段，刑法第
三百四十九條第一項、第三百二十條第一項、第三百三十九條之
二第一項、第五十五條、第五十一條第五款、第四十七條，罰金
罰鍰提高標準條例第一條前段，判決如主文。
本案經檢察官王鑫健到庭執行職務
中　  華    民  　國　九十四　年　　十　　月　三十一　日
　　                      臺灣臺北地方法院刑事第十四庭
                              審判長法  官  吳靜怡
                                    法  官  吳冠霆
                                    法  官  孫萍萍
以上正本證明與原本無異。
如不服本判決應於送達後十日內向本院提出上訴狀。
                                    書記官  張汝琪
中　  華    民  　國　九十四　年　　十　　月　三十一　日
附錄本案論罪科刑依據之法條
刑法第三百四十九條
收受贓物者，處三年以下有期徒刑、拘役或五百元以下罰金。
搬運、寄藏、故買贓物或為牙保者，處五年以下有期徒刑、拘役
或科或併科一千元以下罰金。
因贓物變得之財物，以贓物論。
刑法第三百二十條
意圖為自己或第三人不法之所有，而竊取他人之動產者，為竊盜
罪，處五年以下有期徒刑、拘役或五百元以下罰金。
意圖為自己或第三人不法之利益，而竊佔他人之不動產者，依前
項之規定處斷。
前二項之未遂犯罰之。
刑法第三百三十九條之二
意圖為自己或第三人不法之所有，以不正方法由自動付款設備取
得他人之物者，處三年以下有期徒刑、拘役或一萬元以下罰金。
以前項方法得財產上不法之利益或使第三人得之者，亦同。
